【裁判字號】    97,上訴,434
【裁判日期】    970515
【裁判案由】    毒品危害防制條例
【裁判全文】
臺灣高等法院臺南分院刑事判決         97年度上訴字第434號
上  訴  人
即  被  告  甲○○
                    現於臺灣臺南監獄臺南分監
上列上訴人因毒品危害防制條例案件，不服臺灣臺南地方法院97
年度訴字第215號中華民國97年2月22日第一審判決（起訴案號：
臺灣臺南地方法院檢察署97年度毒偵字第217號），提起上訴，
本院判決如下：
    主  文
上訴駁回。
    理  由
一、按提起上訴，應以上訴書狀，敘述具體理由，提出於原審法
    院為之，刑事訴訟法第三百五十條第一項、第三百六十一條
    第二項分別定有明文。又第二審上訴書狀，應敘述「具體理
    由」，所稱具體理由，係指須就不服之判決為具體之指摘而
    言，如僅泛稱原判決，認事用法不當或採證違法、判決不公
    等，均非具體理由；又上訴理由之具體與否，係屬第二審法
    院審查範圍，不在法院命補正之列，是上訴書狀如已敘述理
    由，無論其具體與否，即無待補提理由書或命補正，法院辦
    理刑事訴訟案件應行注意事項第一六二條亦有明文。是上訴
    之法律上程式，為應以上訴書狀，就不服之判決為具體指摘
    ，並向原審法院提出，始合乎上訴法律上程式。次按第二審
    法院認為上訴有刑事訴訟法第三百六十二條前段情形者（即
    上訴不合法律上之程式），應以判決駁回之，刑事訴訟法第
    三百六十七條前段亦有明文。
二、本件上訴意旨略以：上訴人即被告甲○○自小因父母雙親離
    異，由八十幾歲之外婆扶養長大，誤交損友，導致思想偏差
    ，而走上吸毒一途，請念在被告入監這段日子以來，深深悔
    悟，有心改過，請予以輕判刑云云，而指摘原判決不當。然
    查：(一)本件上訴人雖已敘述上訴理由，但其上訴理由，僅泛
    稱現已悔改等情，而請求從輕量刑。惟就原審判決有何違法
    或不當，並無任何具體指摘，自難認被告上訴書狀，已敘述
    具體理由。(二)又本件原判決以被告施用毒品之犯行，在性質
    上乃屬對自我身心健康之自戕行為，尚未嚴重破壞社會秩序
    、侵害他人權益，然其前因施用毒品經送觀察、勒戒及判刑
    確定後，猶不思戒絕革除惡習，再為本件犯罪，顯未因前所
    受之觀察、勒戒及判刑確定而記取教訓，及被告犯後坦承犯
    行，態度良好，並其犯罪之動機、目的、手段等一切情狀，
    而量處有期徒刑一年，是本件原判決對被告所為量刑，依上
    所述，顯已考量被告犯後坦承犯行等情；且原判決對本件法
    定刑為6月以上5年以下有期徒刑之罪，並因被告已有施用毒
    品前科，而應成立累犯，而量處有期徒刑一年，亦無量刑過
    重之違誤。茲上訴人即被告上訴意旨，猶就原判決已審酌事
    項，執為上訴理由，而指摘原判決不當，其上訴理由，顯非
    具體，依上所述，應予駁回。爰依刑事訴訟法第三百七十二
    條規定，不經言詞辯論，逕行判決。
據上論斷，應依刑事訴訟法第三百六十七條前段、第三百七十二
條，判決如主文。
中    華    民    國    97    年    5     月    15    日
                  刑事第四庭  審判長法  官  吳志誠
                                    法  官  羅心芳
                                    法  官  陳珍如
以上正本證明與原本無異。
如不服本判決，應於收受本判決後十日內向本院提出上訴書狀。
其未敘述上訴理由者並得於提起上訴後十日內向本院補提理由書
狀（均須按他造當事人之人數附繕本）「切勿逕送上級法院」。
                                    書記官  岑  玢
中    華    民    國    97    年    5     月    16    日


司法院資訊處製作；財團法人民間司法改革基金會備份。
